【裁判字號】    99,交易,237
【裁判日期】    990831
【裁判案由】    公共危險
【裁判全文】
臺灣嘉義地方法院刑事判決             99年度交易字第237號
公  訴  人  臺灣嘉義地方法院檢察署檢察官
被      告  甲○○
上列被告因公共危險案件，經檢察官提起公訴（99年度偵字第62
06號），因被告於本院準備程序中就被訴事實為有罪之陳述，經
本院裁定以簡式審判程序審理判決如下：
    主  文
甲○○犯不能安全駕駛動力交通工具罪，累犯，處有期徒刑柒月
。
    犯 罪 事 實
一、甲○○前於民國96年間，因竊盜案件，經本院96年度嘉簡字
    第686號判決判處有期徒刑4月確定，再經本院96年度聲減字
    第1681號裁定減刑有期徒刑2月確定；又因公共危險案件，
    經本院96年度交易字第141號判決判處有期徒刑6月，嗣經臺
    灣高等法院臺南分院96年度交上易字第471號判決上訴駁回
    確定，並由該院96年度聲字第1080號裁定上開2罪應執行有
    期徒刑7月確定，於97年10月10日徒刑期滿執行完畢，翌日
    出監。詎其猶不知悔改，復於99年7月24日晚上10時45分許
    ，在嘉義縣民雄鄉東湖村東勢湖小密峰啤酒屋飲酒後，知悉
    其已精神狀況不佳反應較慢，無法為安全駕駛，竟仍基於服
    用酒類不能安全駕駛動力交通工具而駕駛之犯意，騎乘車牌
    號碼SV2-167號機車，從上揭地點出發，嗣於同日晚上10時
    50分許，騎車行經同鄉東湖村東勢湖80之5號前，因酒力發
    作導致注意力降低，駕駛有蛇行、車身搖擺不定等操控力欠
    佳情形，經警方查獲，且發現其查獲、測試及詢問過程，有
    含糊不清、意識模糊、呆滯木僵等情事，施以交通稽查，現
    場測得甲○○呼氣所含酒精濃度為1.25MG/L。
二、案經嘉義縣警察局民雄分局報告臺灣嘉義地方法院檢察署檢
    察官偵查起訴。
    理  由
一、本件被告甲○○所犯係死刑、無期徒刑、最輕本刑為3年以
    上有期徒刑以外之罪，亦非高等法院管轄第一審案件，且被
    告於本院準備程序中，已就被訴事實為有罪之陳述，經告知
    簡式審判程序之旨後，被告及檢察官對於本件改依簡式審判
    程序審理均表示同意，本院依刑事訴訟法第273條之1第1項
    規定，當庭裁定本件進行簡式審判程序，是本件依刑事訴訟
    法第273條之2規定，不受同法第159條第1項、第161條之2、
    第161條之3、第163條之1及第164條至第170條有關證據提示
    、交互詰問及傳聞證據等相關規定之限制，合先敘明。
二、上開犯罪事實，業據被告坦承不諱，並有酒精測定紀錄表、
    刑法第185條之3案件測試觀察紀錄表、嘉義縣警察局99年7
    月24日舉發違反道路交通管理事件通知單各1份附卷可稽（
    見警卷第7頁至第9頁）。按刑法第185條之3服用毒品、麻醉
    藥品、酒類或其他相類之物，不能安全駕駛交通動力工具之
    認定標準，係採抽象危險犯，不以發生具體危險為必要，參
    考德國、美國之認定標準，對於吐氣所含酒精濃度已達每公
    升0.55毫克（0.55MG/L）或血液濃度達0.11％以上，肇事率
    為一般正常人之10倍，自應認為已達不能安全駕駛之標準，
    有法務部88年5月18日法（88）檢字第001669號函可憑，足
    見被告確已達不能安全駕駛動力交通工具之程度。堪認被告
    上開任意性自白與事實相符，應可採信。本件事證明確，被
    告犯行洵堪認定。
三、核被告所為，係犯刑法第185條之3之不能安全駕駛動力交通
    工具罪。其前於96年間，因竊盜案件，經本院96年度嘉簡字
    第686號判決判處有期徒刑4月確定，再經本院96年度聲減字
    第1681號裁定減刑有期徒刑2月確定；又因公共危險案件，
    經本院96年度交易字第141號判決判處有期徒刑6月，嗣經臺
    灣高等法院臺南分院96年度交上易字第471號判決上訴駁回
    確定，並由該院96年度聲字第1080號裁定上開2罪應執行有
    期徒刑7月確定，於97年10月10日徒刑期滿執行完畢，翌日
    出監之情，有臺灣高等法院被告前案紀錄表1份在卷可稽（
    見本院卷第8頁至第10頁），其於受徒刑之執行完畢後，5年
    以內故意再犯本件有期徒刑以上之罪，為累犯，應依法加重
    其刑。爰審酌被告飲用酒類後，吐氣所含酒精濃度甚高，已
    達不能安全駕駛之狀態，竟仍騎車於道路上行駛，不顧道路
    上其他通行之人、車安全，惡性非微，且有多次因酒醉駕車
    ，經本院判處罪刑確定之前科紀錄，有上開前案紀錄表可查
    ，能見其未有悔改之意，惟其犯後坦承犯行態度尚可暨其犯
    罪之動機、目的、手段、所生危害、國小畢業之智識程度、
    已離婚、平時與病重長期臥床之母親同住、從事資源回收工
    作、經濟狀況不好、檢察官量刑之建議等一切情狀，量處如
    主文所示之刑。
據上論斷，應依刑事訴訟法第273條之1第1項、第299條第1項前
段，刑法第185條之3、第47條第1項，刑法施行法第1條之1第1項
，判決如主文。
本案經檢察官林俊良到庭執行職務。
中    華    民    國    99    年    8     月    31    日
                  交通法庭    法  官  吳育霖
以上正本證明與原本無異。
如不服本判決應於收受判決後10日內向本院提出上訴書狀，並應
敘述具體理由；其未敘述上訴理由者，應於上訴期間屆滿後20日
內向本院補提理由書（均須按他造當事人之人數附繕本）「切勿
逕送上級法院」。告訴人或被害人如對於本判決不服者，應具備
理由請求檢察官上訴，其上訴期間之計算係以檢察官收受判決正
本之日期為準。
中    華    民    國    99    年    8     月    31    日
                              書記官  陳俊男
附錄論罪科刑法條：
刑法第185條之3
服用毒品、麻醉藥品、酒類或其他相類之物，不能安全駕駛動力
交通工具而駕駛者，處1年以下有期徒刑、拘役或科或併科15萬
元以下罰金。

司法院資訊處製作；財團法人民間司法改革基金會備份。
